最高法院刑事判決　　　　　　　　　　　　　　　　八十六年度台非字第三七二號
　　上訴人　最高法院檢察署檢察總長
　　被　告　甲○○
右上訴人因被告妨害自由案件，對於台灣彰化地方法院中華民國八十六年七月十日第
一審確定判決（八十六年度訴字第一三○號，起訴案號：台灣彰化地方法院檢察署八
十五年度偵字第七二六三號），認為違法，提起非常上訴，本院判決如左：
    主  文
原判決關於宣告緩刑違背法令部分撤銷。
    理  由
非常上訴理由稱：「按宣告緩刑，須以被告未曾受有期徒刑以上刑之宣告，或曾受有
期徒刑以上刑之宣告，執行完畢，五年以內未曾受有期徒刑以上刑之宣告，而受二年
以下有期徒刑、拘役或罰金之宣告為要件，刑法第七十四條定有明文。又凡在判決前
已經受有期徒刑以上刑之宣告確定者，即不合於緩刑條件，至於前之宣告刑已否執行
，以及被告犯罪時間之或前或後，在所不問，因而前已受有期徒刑之宣告，即不得於
後案宣告緩刑，貴院著有五十四年度台非字第一四八號判例，可資參照。
本件被告前因違反商業登記法案件，於八十五年十一月二十五日經台灣彰化地方法院
以八十五年度易字第二二四八號刑事判決，判處被告有期徒刑月，併科罰金肆萬元
，有期徒刑如易科罰金及罰金如易服勞役，均以佰元折算壹日，並於八十五年十二
月十九日確定，有各該案卷可稽。茲被告復於八十五年九月十三日犯本件妨害自由罪
，台灣彰化地方法院於八十六年七月十日以八十六年度訴字第一三○號刑事判決，判
處被告有期徒刑九月，乃無視前案所宣告有期徒刑三月之判決業已確定，依法不得宣
告緩刑，竟併予宣告緩刑三年，依首開說明，本件宣告緩刑，顯屬違背法令。案經確
定，爰依刑事訴訟法第四百四十一條、第四百四十三條提起非常上訴，以資糾正。」
等語。
本院按依刑法第七十四條規定，得宣告緩刑者，以未曾受有期徒刑以上刑之宣告，或
前受有期徒刑以上刑之宣告，執行完畢或赦免後，五年以內，未曾受有期徒刑以上刑
之宣告為條件。是凡在判決前已經受有期徒刑以上刑之宣告確定者，即不合於緩刑要
件，不得復宣告緩刑。本件被告甲○○於民國八十五年八月違反商業登記法，經台灣
彰化地方法院於八十五年十一月二十一日以八十五年度易字第二二四八號案判處有期
徒刑月，併科罰金肆萬元，有期徒刑如易科罰金及罰金如易服勞役，均以佰元折
算一日，並於同年十二月十九日確定，於八十六年一月二十四日執行完畢，此有上開
案卷可稽，則被告另犯本件妨害自由罪，原審法院於八十六年七月十日判決時，依上
開說明，即不得再宣告緩刑，乃原判決判處被告有期徒刑九月，竟併諭知緩刑年，
此部分顯有適用法則不當之違背法令。案經確定，非常上訴意旨執以指摘，為有理由
。惟原判決尚非不利於被告，應僅將原判決關於宣告緩刑違背法令部分撤銷，以資糾
正。
據上論結，應依刑事訴訟法第四百四十七條第一項第一款前段，判決如主文。
中      華      民      國    八十六    年     十二     月      四      日
                              最高法院刑事第五庭
                                  審判長法官  陳  錫  奎
                                        法官  洪  清  江
                                        法官  吳  昭  瑩
                                        法官  吳  昆  仁
                                        法官  李  伯  道
      右正本證明與原本無異
                                              書  記  官
中      華      民      國    八十六    年     十二     月      十      日
